臺灣嘉義地方法院刑事判決　　　　　　　　　　　　　九十三年度交簡上字第二號
　　上　訴　人　甲○○
　　（即原審被告）
　　公　訴　人　臺灣嘉義地方法院檢察署檢察官
右列上訴人因過失傷害案件，不服本院九十二年度交簡第九九四號中華民國九十二年
十二月十八日第一審簡易判決處刑（聲請案號：臺灣嘉義地方法院檢察署九十二年度
調偵字第四一二號），提起上訴，本院管轄之第二審合議庭判決如左：
    主  文
上訴駁回。
甲○○緩刑貳年。
    事  實
一、甲○○於民國（下同）九十二年三月八日清晨五時四十九分許，駕駛車牌號碼Ｒ
    Ｑ─四七九六號自用小客車，沿嘉義市○○路由南往北行駛，途經該路與北港路
    口交岔口前，本應注意車前狀況，隨時採取必要之安全措施，並應注意行車速度
    依當地標誌為時速五十公里之規定，而依當時天候晴、晨光、路面乾燥、無缺陷
    、無障礙物、視距良好，又無不能注意之情況，竟疏於注意車前狀況，且貿然以
    時速約六十五公里之速度超速行駛，適有乙○○騎乘車牌號碼ＵＭＸ─五五三號
    輕型機車，在其右前方欲左轉北港路時，亦疏未注意暫停讓直行車先行，由於雙
    方有上述疏失，甲○○所駕駛之汽車前車頭，遂撞及乙○○所騎乘之機車左後側
    ，致乙○○人車倒地，而受有薦骨骨折及臀腰挫傷之普通傷害。甲○○於肇事後
    ，在有偵查犯罪職權之機關或個人發覺其犯罪前，向據報到現場處理之警員陳健
    正坦承肇事，並主動接受審判。
二、案經乙○○訴由嘉義市警察局第一分局報請臺灣嘉義地方法院檢察署檢察官偵查
    聲請以簡易判決處刑。
    理  由
一、(1)右揭犯罪事實，業據被告甲○○於警詢時及偵審中供承不諱，核與告訴人乙○
    ○於警詢時指述之情節相符（見警卷第三頁、第四頁），並有行政院衛生署嘉義
    醫院診斷證明書、道路交通事故調查報告表及現場照片六幀附卷可佐（見警卷第
    五頁、第八頁至第十二頁），可信為真正。(2)按行車速度，依標誌或標線之規定
    ，又駕駛人應注意車前狀況，隨時採取必要安全措施，道路交通安全規則第九十
    三條及第九十四條第三項定有明文。被告駕車自應注意上述道路交通安全規定，
    減速慢行，作隨時停車之準備，以防止不及煞停其車而肇事之危險，又本件事故
    發生當時天候晴、晨光、路面乾燥、無缺陷、無障礙物、視距良好，又無不能注
    意之情況，被告竟疏未注意，貿然以六十五公里之時速行駛，以致發生本件車禍
    ，造成告訴人受有薦骨骨折及臀腰挫傷之傷害，被告應有過失。雖然本件告訴人
    亦有左轉時，疏未注意暫停讓直行車先行之過失，然仍不能因告訴人之過失，而
    解免本件被告之罪責。(3)又被告之過失駕駛行為與告訴人所受之前開傷害間，具
    有相當因果關係。是認本件事證明確，被告過失傷害犯行，堪以認定。
二、(1)核被告甲○○所為，係犯行法第二百八十四條第一項前段之過失傷害罪。另查
    被告於肇事後，在有偵查犯罪職權之機關或個人發覺其犯罪前，向據報到現場處
    理之嘉義市警察局警員陳健正坦承肇事，並主動接受審判之情，有證人即警員陳
    健正之報告一紙在卷可稽，被告符合自首之要件，應依刑法第六十二條前段之規
    定減輕其刑。(2)原審本於刑事訴訟法第四百四十九條第一項、第四百五十四條第
    二項之規定，並適用刑法第二百八十四條第一項、第四十一條第一項前段、第六
    十二條，罰金罰鍰提高標準條例第一條前段、尚無不合，量刑亦甚妥適，被告上
    訴意旨認為原審判刑過重，為無理由，應予駁回。(3)另查被告未曾受有期徒刑以
    上刑之宣告，有臺灣高等法院被告全國前案記錄表、臺灣嘉義地方法院檢察署刑
    案資料查註紀錄表各一紙存卷可稽，且被告已與告訴人成立調解，業經告訴人於
    本院審理時陳述無訛（見本院卷第四十頁），並有本院民事庭九十三年度調字第
    一四號調解筆錄正本一份附卷可佐（見本院卷第三十頁），堪認被告經本次罪刑
    之科處，應知警惕並足收懲儆之效，信無再犯之虞，本院因認對其宣告之刑以暫
    不執行為適當，爰併諭知緩刑二年，以啟自新。
據上論斷，應依刑事訴訟法第四百五十五條之一第一項、第三項、第三百六十八條、
第七十四條第一款，判決如主文。
本案經檢察官古富祺到庭執行職務。
中      華      民      國      九十三   年      三      月    三十一   日
                                臺灣嘉義地方法院交通法庭
                                  審判長  法  官  夏 金 郎
                                          法  官  陳 俞 婷
                                          法  官  盧 鳳 田
右正本證明與原本無異。
本件不得上訴。
中      華      民      國      九十三   年      三      月    三十一   日
                      書記官  林 秀 惠
附錄本案論罪科法條：
刑法第二百八十四條第一項：
因過失傷害人者，處六月以下有期徒刑、拘役或五百元以下罰金。
